【裁判字號】    99,上訴,829
【裁判日期】    990318
【裁判案由】    毒品危害防制條例
【裁判全文】
臺灣高等法院刑事判決                 99年度上訴字第829號
上  訴  人
即  被  告  甲○○
上列上訴人因毒品危害防制條例案件，不服臺灣板橋地方法院98
年度訴字第2573號，中華民國98年11月26日第一審判決（起訴
案號：臺灣板橋地方法院檢察署98年度毒偵字第3120號），提起
上訴，本院判決如下：
    主  文
上訴駁回。
    理  由
一、依刑事訴訟法第350條、第361條、第362條、第367條規定，
    不服地方法院之第一審判決而上訴者，須提出上訴書狀，並
    應敘述具體理由，為上訴必備之程式；其所提出之書狀未敘
    述上訴理由，或僅曾以言詞陳述上訴理由者，均應於上訴期
    間屆滿後20日內補提理由書於第一審法院。第一審法院經形
    式審查，認逾期未補提上訴理由者，應定期間先命補正；逾
    期未補正者，為上訴不合法律上之程式，應以裁定駁回。倘
    已提出上訴理由，但所提非屬具體理由者，則由第二審法院
    以上訴不合法律上之程式，判決駁回。而所謂具體理由，必
    係依據卷內既有訴訟資料或提出新事證，指摘或表明第一審
    判決有何採證認事、用法或量刑等足以影響判決本旨之不當
    或違法，而構成應予撤銷之具體事由，始克當之（例如：依
    憑證據法則具體指出所採證據何以不具證據能力，或依憑卷
    證資料，明確指出所為證據證明力之判斷如何違背經驗、論
    理法則）；倘僅泛言原判決認定事實錯誤、違背法令、量刑
    失之過重或輕縱，而未依上揭意旨指出具體事由，或形式上
    雖已指出具體事由，然該事由縱使屬實，亦不足以認為原判
    決有何不當或違法者（例如：對不具有調查必要性之證據，
    法院未依聲請調查亦未說明理由，或援用證據不當，但除去
    該證據仍應為同一事實之認定），皆難謂係具體理由，俾與
    第二審上訴制度旨在請求第二審法院撤銷、變更第一審不當
    或違法之判決，以實現個案救濟之立法目的相契合，並節制
    濫行上訴（最高法院97年度台上字第892號刑事判決意旨參
    照）。
二、被告上訴意旨略以：被告並非故意犯法，實在是癌症發作時
    的痛苦難以形容，為了減輕痛苦才施打，以前住院時主治醫
    師也曾給被告打止痛針，醫師當面告訴被告，止痛針盡量不
    要打，因為裡面有嗎啡成分，但病痛折磨大想自殺，但自殺
    是不負責任的行為而作罷，現只有不再碰毒品才有一線生機
    ，請法官體恤，給予被告自新機會予以輕判云云。
三、經查：上訴人即被告甲○○前因施用第一級毒品案件，分別
    經臺灣臺北地方法院及本院判決確定，並合併定應執行有期
    徒刑1年6月確定，並於民國（下同）95年1月15日執行完畢
    。詎猶不知悔改，基於施用第一級毒品海洛因之犯意，於98
    年4月21日晚間6時5分為警採尿前回溯26小時內之某時，在
    不詳地點，以不詳方式施用第一級毒品海洛因1次。嗣於98
    年4月21日下午3時55分許，因形跡可疑在臺北縣板橋市○○
    路與民權路路口為警查獲，扣得第一級毒品海洛因1小包（
    淨重0.036公克，驗餘淨重0.0354公克），並經被告同意採
    尿送驗結果，呈海洛因代謝物之鴉片類嗎啡陽性反應，有臺
    北縣政府警察局板橋分局偵辦毒品危害防制條例案被移送人
    姓名及代碼對照表、台灣檢驗科技股份有限公司98年5月8日
    濫用藥物尿液檢驗報告（報告編號：UL/2009/41003）各1紙
    附卷可稽（見偵查卷第21、38頁）。是本案被告於98年4月
    21日晚間6時5分採尿前26小時內之某時點確有施用海洛因之
    事實，足堪認定。被告雖矢口否認有何施用第一級毒品海洛
    因之犯行，並提出員警採尿程序不合法、尿液檢驗結果呈鴉
    片類嗎啡之陽性反應係因先前醫師為其注射含海洛因成分之
    止痛針所致、扣案之海洛因1包不是被告所有云云置辨。惟
    經原審審理、調查後，俱與事實不符而均而不足採信。從而
    ，本案事證明確，被告上開犯行洵堪認定。原審審酌被告前
    有施用毒品之前科，竟仍不知戒除毒癮，改過自新，復為本
    案施用第一級毒品之犯行，戕害自己身心健康，造成社會問
    題，且犯後猶否認犯行，不知悔改，態度不佳等一切情狀，
    量處有期徒刑10月，並沒收銷燬扣案之第一級毒品海洛因1
    包（驗餘淨重0.0354公克）。核其認事用法均無違誤，量刑
    亦甚妥適。被告上訴意旨稱被告尿液檢驗結果呈鴉片類嗎啡
    之陽性反應係因止痛針所致云云，惟此部分原審業已函詢被
    告曾就診之醫院，並經該等醫院函覆所開立之藥物皆不會導
    致尿液鑑定呈嗎啡陽性反應（見原判決第4頁倒數第11行至
    第5頁第3行），易言之，被告就原審已詳為審究之事再事爭
    執，非依據卷內訴訟資料或提出新事證，指摘或表明第一審
    判決有何足以影響判決本旨之不當或違法，而構成應予撤銷
    之具體事由，即與刑事訴訟法第361條第2項所稱「具體理由
    」，尚非相當。揆諸上開說明，被告之上訴意旨應認違背刑
    事訴訟法第361條第2項「上訴書狀應敘述具體理由」之規定
    ，依同法第367條前段規定，應以判決駁回上訴，並不經言
    詞辯論為之。
據上論斷，應依刑事訴訟法第367條前段、第372條，判決如主文
。
中    華    民    國    99    年    3     月    18    日
                  刑事第二十庭審判長法  官  楊貴雄
                                    法  官  周明鴻
                                    法  官  林銓正
以上正本證明與原本無異。
如不服本判決，應於收受送達後10日內向本院提出上訴書狀，其
未敘述上訴之理由者並得於提起上訴後10日內向本院補提理由書
（均須按他造當事人之人數附繕本）「切勿逕送上級法院」。
                                    書記官  張淨卿
中    華    民    國    99    年    3     月    18    日

司法院資訊處製作；財團法人民間司法改革基金會備份。
